臺灣高等法院刑事判決
上　訴　人　臺灣士林地方法院檢察署檢察官
被　　　告　乙○○
選任辯護人　張至剛律師
被　　　告　亥○○
　　　　　　戌○○
選任辯護人　黃璧川律師
被　　　告　戊○○
上列上訴人因被告詐欺案件，不服臺灣士林地方法院90年度易字
第882號，中華民國92年12月29 日第一審判決（起訴案號：臺灣
士林地方法院檢察署89年度偵字第4438號、第4747號），提起上
訴，本院審理中，臺灣臺北地方法院檢察署檢察官移送併案審理
（併辦案號：93年度偵字第2000號、第2001號、第6344號、94年
度偵字第3076號），本院判決如下：
    主  文
上訴駁回。
    理  由
一、公訴意旨略以：乙○○、陳明田（陳明田由臺灣士林地方法
    院通緝中）及戊○○先後自民國（下同）78年間起擔任藍天
    建設股份有限公司（下稱藍天公司）負責人；戌○○亦為藍
    天公司實際負責人；亥○○則為宏陽建設開發股份有限公司
    （下稱宏陽公司）負責人。乙○○、陳明田、戊○○、戌○○均明知如未經合建地主提供土地向金融機構融資，藍天公
    司資產即不足以獨立興建房屋，亦明知藍天公司自78年間起
    至86年6月間止，均尚未經台北縣淡水鎮○○段362、362 之
    1等13 筆土地之合建地主同意提供建築融資，竟不顧上開無
    資力之事實，意圖為自己不法所有，自86年6 月間起，先由
    乙○○以「站前藍波」名義推出預售屋廣告，公開銷售預售
    屋（下稱系爭預售屋建案），並大肆宣傳，使如附表所示之
    申○○等26人陸續陷於錯誤，認藍天公司有興建房屋之能力
    ，先後於附表所列時間與乙○○、陳明田簽訂房屋、土地買
    賣契約，約定於86年12月25日前開工，並自通知繳交開工款
    日起1200個日曆天（或90年3月31日）前完工。自86年12 月
    15日開工日起，申○○等人（如附表編號一至二十四）均依
    約繳付分期款項，至87年3 月間，由陳明田擔任藍天公司負
    責人，均無法與上開合建土地之地主達成協議，地主並未於
    土地合併同意書上蓋章，亦未配合辦理與金融機關融資，除
    僅能實施地質改良及連續壁工程外，尚無法動工興建。詎乙○○、陳明田、戌○○均故意隱瞞上情，繼續向承購戶申○○等人（如附表編號一至二十四）收取分期預售價款，迄於
    87年11月間，陳明田、戌○○始通知申○○等人（如附表編
    號一至二十四），詐稱：藍天公司將渠等所簽訂房地買賣契
    約書之權利義務轉由宏陽公司承擔，致申○○等人均陷於錯
    誤，同意換約，陸續再繳付分期款項予宏陽公司。詎87年12
    月間，亥○○即將案名更為「非常划算」，不顧尚未能動工
    興建之事實，繼續以宏陽公司名義公開銷售，佯稱必可如期
    完工，致使丙○○、巳○○於附表所示時間陷於錯誤，與宏
    陽公司簽訂房地買賣契約，並依約繳付房地分期預售款。此
    後陳玉順等人（如附表編號一至二十六），仍繼續繳付款項
    予宏陽公司，嗣88年3 月間，宏陽公司均無法取得起造人名
    義，未再進一步施工，且已將現場機具撤離；復於同年9 月
    間，未經陳玉順等客戶之同意，擅將所有客戶之契約再度換
    回藍天公司名下。藍天公司斯時之負責人戊○○、戌○○復
    共同基於不法所有之意圖，於同年9月30 日發函向陳玉順等
    人催收繳清13至19期分期款項，苟客戶未於88年10月7 日前
    繳清款項，即沒收先前所繳款項，陳玉順等人因已繳付如附
    表所示款項，均未見工程依約動工，始發覺受騙。因認乙○○、亥○○、戌○○、戊○○等人，均涉有刑法第339 條第
    1項之詐欺罪嫌云云。
二、按犯罪事實應依證據認定之，無證據不得認定其犯罪事實，
    刑事訴訟法第154條第2項定有明文，而所謂認定犯罪事實之
    證據係指足以證明被告確實有罪之積極證據而言。次按刑法
    第339條第1項詐欺取財罪之成立，以行為人行為之初，主觀
    上有為自己或第三人不法所有之意圖，客觀上施用詐術使被
    害人陷於錯誤而將本人或第三人之財物交付者始克相當，至
    依民事法律行為成立債之關係者，在債權人與債務人之間，
    根據一般交易常態，恆不待對造當事人另有表示，當然期待
    他方依誠信原則履行，此觀諸民法第219 條之規定意旨甚明
    ，不生一方表示履約，他方即因而陷於錯誤之問題。故以債
    務不履行之客觀結果，推斷違約當事人是否同時涉及詐欺犯
    罪之情形，除被告已自白具有犯意，或依其他積極證據足認
    被告確係假藉民事違約手段從事刑事詐欺行為外，尚不得以
    債務人有依約履行之表示，事後卻未如約給付，即遽指其有
    以欺罔行為謀取財物之犯意。再按告訴人之告訴係以使被告
    受刑事訴追為目的，是其告訴是否與事實相符仍應調查其他
    證據以資審認（參見最高法院52年台上字1300號判例）。
三、訊據被告乙○○、亥○○、戌○○、戊○○等4 人，均堅詞
    否認有何詐欺犯行，被告乙○○辯稱：伊在87年3 月間即已
    因身體因素，將自己持有之藍天公司股份全數賣出，並退出
    藍天公司經營，伊擔任藍天公司董事長期間，藍天公司資力
    無虞，系爭「站前藍波」預售屋案係按預定進度進行，且當
    時藍天公司與該預售屋建案坐落之土地所有人間之關係，亦
    依雙方所定合建契約之精神履行，藍天公司對外銷售房屋，
    絕無詐欺承購戶之意圖，況伊母親呂林秀卿為提供土地參與
    合建之地主之一，系爭工程延宕迄今未能順利完工，導致土
    地閒置，伊母親同受損失各等語；被告亥○○辯稱：案發時
    ，伊係宏陽公司負責人，宏陽公司為了達到使公司股票上櫃
    所需業績，乃經評估後，於87年5 月間與藍天公司簽訂轉讓
    協議書，以給付新臺幣（下同）1億5千萬元之價金購得當時
    名為「淡水王」之系爭預售屋建案（即「站前藍波」案），
    並概括承受藍天公司先前已簽訂之房屋土地買賣契約及藍天
    公司與地主簽訂之合建契約，嗣改以「非常划算」之建案名
    稱繼續銷售及依房屋土地買賣契約書向承購戶繼續收取分期
    款項，但因藍天公司之後未依約將系爭預售屋建案之起造人
    名義變更為宏陽公司，宏陽公司始停止繼續投入資金興建，
    並立即停止對承購戶收款，宏陽公司自始並無詐欺之犯意，
    況被告亥○○係擔任宏陽公司董事長，對於分層負責事項，
    並非當然事先知情各等語；被告戌○○辯稱：87年3 月間，
    由伊出資6千萬、陳明田出資1億4 千萬，共同以達存金屬工
    業股份有限公司（下稱達存公司）及陳明田之名義，向包括
    乙○○在內等藍天公司之股東購買該公司百分之74之股份後
    ，改由陳明田擔任藍天公司名義負責人，並由伊實際從事系
    爭預售屋建案之銷售工作，惟因達存公司原本預計向銀行貸
    款6億多元，僅獲核准3億5 千萬元，加上有地主之一陳俊成
    不願依合建契約配合辦理融資，房屋才蓋不下去，但伊隨即
    於87年5 月間接洽宏陽公司接手系爭預售屋建案，伊則和戊○○共同繼續負責該建案之工程施作，但後來因宏陽公司未
    繼續興建房屋才致工程延宕至今，惟伊到目前為止，均積極
    努力促成系爭預售屋建案繼續興建，自始並無詐欺之犯意等
    語；被告戊○○則辯稱；伊僅在戌○○接手系爭預售屋建案
    後，共同擔任工程興建獲利，並同意掛名藍天公司董事長，
    並未參與系爭預售屋之銷售等語。
四、本件公訴人認被告乙○○、亥○○、戌○○及戊○○等4 人
    均涉有詐欺犯行，無非係以告訴人即系爭預售屋建案承購戶
    指訴：伊等於購買系爭預售屋後，已按期支付分期款項，惟
    房屋延宕迄今均未完工等情，有系爭房屋土地買賣契約書、
    合建轉讓協議書、藍天公司通知書、系爭預售屋建案之工地
    履勘筆錄、照片、台北縣政府工務局函等件為憑，並以被告
    等尚未取得建築融資且渠等實際上並無資力，竟仍對外銷售
    房屋，且銷售後明知仍未能取得建築融資，房屋無法按進度
    施工，仍繼續收取分期款，足認有被告等有詐欺之犯意聯絡
    及行為分擔為其主要論據。惟查：
  (一)起訴書附表編號一至二十四所示告訴人申○○等24人，均係
    在被告乙○○擔任藍天公司董事長期間，與藍天公司簽訂「
    站前藍波房屋土地買賣契約書」，購買系爭預售屋建案，依
    約藍天公司應於86年12月15日開工後，經1200個日曆天完工
    ，惟迄今尚未完工交屋乙節，固為被告乙○○所不否認，並
    有各該房屋土地買賣契約書在卷可憑，然藍天公司於銷售系
    爭預售屋前，業已取得系爭預售屋建案所需建地之全部土地
    所有人呂林秀卿、陳忠彥、黃富美、連陳素娥、謝連煌、羅
    永進、陳俊成、陳朝煌等9 人同意，由渠等提供土地參與合
    建，並配合藍天公司向銀行辦理融資等情，有合建契約書在
    卷可稽（附於88年他字第921號卷第84至105頁），且藍天公
    司亦確實依約先履行給付地主保證金1億3千8百31 萬元之義
    務等情，亦給付收據在卷可稽（附於88年他字第921 號卷第
    104至105頁），是由藍天公司與土地所有人立契在先，並已
    依約支付上開1億3千8百31 萬元之保證金予土地所有人等情
    觀之，尚難謂藍天公司當時係無資力。又依該合建契約書第
    16條規定（見他字第921號卷第92 頁），甲方（即地主）同
    意無條件配合乙方（建築公司）與金融機關之融資往來，則
    藍天公司應有依約主張土地所有人應配合辦理銀行融資之權
    利，是以，被告乙○○因主觀上確信土地所有人必定配合辦
    理融資，且工程款係按工程進度分批支出，尚無需預先備妥
    全部建築資本之必要，遂開始以藍天公司名義從事預售屋之
    銷售，此舉亦符合一般建築業與地主合建預售屋銷售之常情
    ，殊難僅以被告乙○○未取得融資即對外銷售房屋，即謂其
    有詐欺取財之犯意。
  (二)又附表編號二十五、二十六房屋土地買賣契約，係分別於88
    年1月9日及同年月30日由告訴人丙○○、巳○○與藍天公司
    （當時董事長為陳明田）簽訂乙節，固據告訴人丙○○及巳
    ○○指訴在卷，並有該買賣契約書（附於89年度偵字第4438
    號卷，第111至113頁及第174至195頁）在卷足憑。然查，被
    告戌○○與陳明田係共同出資，以陳明田及達存公司之名義
    ，於87年3月6日與被告乙○○等藍天公司之股東簽訂股權轉
    讓契約書，以總價2億3千5百97萬2千元購得被告乙○○等人
    所持有藍天公司百分之74之股份，陳明田並因此擔任藍天公
    司董事長，由被告戌○○擔任副董事長等情，業據被告戌○○、乙○○一致供承明確，並有藍天公司變更登記事項卡（
    附於89年度偵字第4747號卷第223 頁）可憑，惟被告戌○○
    與陳明田於購買上開藍天公司股份後，藍天公司隔約二月餘
    ，於87年5月13 日與宏陽公司簽訂「『淡水王』個案土地開
    發轉讓協議書」，約定由宏陽公司給付藍天公司總價款1億3
    千8百31 萬元，並由藍天公司將由「站前藍波」更名為「淡
    水王」之系爭預售屋建案轉讓與宏陽公司，宏陽公司並已依
    約給付藍天公司1億5千萬元等情，亦有上開協議書及藍天公
    司與宏陽公司於88年7月30日簽訂之「協議書」（其中第二
    點載明：宏陽公司於簽訂淡水王個案盤讓契約書後，支付藍
    天公司1 億5千萬元）各一份在卷足憑（附於89 年度偵字第
    4747號卷第54至59頁、第108頁至第110頁），至上開附表編
    號二十五、二十六號之買賣契約雖以藍天公司名義簽訂，然
    係因建築執照起造人尚未變更為宏陽公司，始由藍天公司代
    表人陳明田與告訴人丙○○、巳○○簽約乙情，復據被告戌
    ○○供承明確（見原審92年1月2日訊問筆錄），是上開於宏
    陽公司概括承受系爭預售屋建案後所簽訂之買賣契約，應認
    係宏陽公司所從事之銷售行為，難認與被告戌○○、陳明田
    有關，公訴意旨指訴係由被告陳明田、戌○○銷售云云，尚
    與事實不符。又被告戌○○固坦承於購得藍天公司股份後，
    曾實際從事系爭預售屋建案之銷售乙節明確，然被告乙○○
    將藍天公司股份讓與被告戌○○前，即已與系爭預售屋建案
    之建地之所有人簽訂合建契約，而取得地主同意配合辦理融
    資，已據認定如前，且依上開股權轉讓契約書第7 條之規定
    ，被告乙○○等於售出藍天公司股份後，亦應配合就系爭「
    站前藍波」案辦理融資，從而，被告戌○○與陳明田共同出
    資上開2億3千5百97萬2千元之款項承購藍天公司股權在先，
    其因而購得藍天公司進行中之系爭預售屋建案，並信建地所
    有人將配合辦理融資，資金無虞，而繼續從事預售屋之銷售
    ，亦屬一般常情。如謂被告戌○○係主觀上已明知藍天公司
    之系爭預售屋案係無法興建之建案，竟仍以鉅額款項購買藍
    天公司股份後，再以銷售該藍天公司預售屋之方式詐取房屋
    價款，而該房屋價款扺不上給付之2億3千5百97萬2千元，此
    實與常情有悖。
  (三)系爭預售屋建案因坐落建地之所有人中之一陳俊成事後不同
    意辦配合辦理融資，以致藍天公司遲遲無法順利取得融資乙
    節，為被告乙○○、戌○○等人所均不否認，並據證人即陳
    俊成之女陳美秀於原審證述：因伊覺得與藍天公司所定合約
    對地主不公平，因此希望解約，藍天公司要地主同意土地拿
    去借錢，但是地主不同意等語（見原審92年6月27 日訊問筆
    錄）。然按藍天公司與告訴人間簽訂之房屋土地買賣契約，
    關於系爭預售屋之分期價金繳付，係以契約附件之「付款期
    別明細表」為依據，主要採取於工程開工後，按月繳納之方
    式，是被告乙○○擔任藍天公司負責人及被告戌○○於陳明
    田擔任藍天建設董事長時，實際從事系爭預售屋建案之業務
    ，渠等於上開買賣契約簽訂後，按月取得承購人所繳納之分
    期款項，均係依契約行使權利之行為，與積極行使詐術已屬
    有間；且藍天公司既得依上開合建契約主張土地所有人應配
    合辦理融資，業據說明如前，被告乙○○、戌○○等乃一方
    面積極謀求解決（此由證人陳美秀到庭證述藍天公司確曾與
    土地所有人協調配合辦理融資事宜乙情，觀之甚明），另一
    方面仍按期向承購戶收取分期款項，尚屬合理之舉，實難據
    此即認被告乙○○、戌○○主觀上有明知無法取得融資，仍
    刻意隱瞞，而繼續詐取分期款項之不法所有意圖。
  (四)至被告亥○○於案發時係擔任宏陽公司負責人乙情，業據被
    告亥○○供明在卷，宏陽公司係於87年5月13 日與藍天公司
    簽訂「『淡水王』個案土地開發轉讓協議書」，而概括受讓
    本案系爭預售屋建案，宏陽公司並給付藍天公司1億5千萬元
    等情，亦據認定如前。被告亥○○辯稱：宏陽公司於案發時
    ，係出於取得股票上櫃所需業績之目的，而經評估系爭預售
    屋建案銷售已達百分之40，且公司財務充足，始向藍天公司
    購買該案等情，亦據證人即案發時宏陽公司業務部門副總經
    理陳同慶、財務部副總經理胡建弘及開發部協理周志忠等人
    ，於原審具結證實無訛（見原審92年4月25日訊問筆錄），
    堪予採信，是宏陽公司既係出於取得股票上櫃所需業績之目
    的，而參與系爭預售屋建案，謂被告亥○○擔任宏陽公司負
    責人，其有以銷售預售屋之方式詐取財物，已屬有疑；其次
    ，宏陽公司係於藍天公司銷售系爭預售屋達一定程度後，始
    以支出高達1億5千萬之資金，購買承接系爭建案，業據說明
    如前，是依宏陽公司上開參與系爭預售物建案之方式，顯非
    一般預售屋買買詐欺，係自始以推出預售屋大量銷售，一次
    詐得大筆房屋頭期款後，即捲款逃逸犯罪常態可擬；再者，
    宏陽公司與藍天公司簽訂之轉讓協議書即明載藍天公司負有
    協助取得融資之義務，宏陽公司於簽訂該協議書後，信能取
    得融資，資金來源無疑，乃繼續銷售房屋，亦屬合理；而宏
    陽公司因承受系爭預售屋建案，乃依據前手已經簽訂之買賣
    契約所賦予之收取分期付款權利，繼續取得告訴人等繳付之
    分期款項，仍屬行使契約權利之行為，亦與積極詐欺行為有
    別；況且，宏陽公司承接系爭建案時，該案已經開工，宏陽
    公司如係出於詐欺目的而未按期施工，承購戶一經察覺有異
    ，必定停止繳款，則宏陽公司如何以投入1億5千萬元之資金
    之方式，僅為詐取承購戶所繳納與宏陽公司支出之1億5千萬
    元不成比例之幾期分期款，殊難想像。是綜合前情，公訴人
    認被告亥○○以宏陽公司名義，從事系爭預售屋建案之房屋
    銷售及收取分期款項，係出於詐欺犯意之犯行，尚與事實及
    常情有悖，難予採信。
  (五)至公訴人指被告戊○○、戌○○於88年9月30 日發函向告訴
    人陳玉順等人催收繳清第13期至第19期分期款項，苟客戶未
    於88年10月7 日繳清款項，即沒收先前所繳款項云云。尚難
    認戌○○、戊○○2 人所為有何構成實施詐術使被害人陷於
    錯誤之情狀，即不得認定此係為詐欺之行為。
  (六)綜上，本案公訴人所舉證據，僅能證明被告等因參與銷售系
    爭預售屋，原應負有依約完工交屋之義務，迄今均尚未完工
    ，而與告訴人等間發生民事債務不履行糾紛之事實，然債務
    不履行之原因不一而足，尚非必然出於債務人有自始不履行
    債務之詐欺故意所致，公訴人並未進一步舉證證明被告等有
    何於締約銷售系爭房屋之際即已無資力興建房屋，及被告等
    於締約後繼續收取分期付款時，主觀上即無完成系爭預售屋
    興建之意思或客觀上並無完成興建之可能等事實，亦即本案
    公訴人之舉證並無從使本院就被告等主觀上有不法所有之詐
    欺意圖，及客觀上有共同行使詐欺之起訴犯行形成確信。此
    外，復查無其他積極證據證明被告等確有公訴人所指詐欺犯
    行，不能證明被告犯罪，原審對被告4 人為無罪之諭知，經
    核並無不合。
五、檢察官循告訴人之聲請提起上訴略以，藍天公司於78年11月
    與地主簽訂合建契約後，合建地主即有人拒絕提供合建土地
    配合辦理融資，而拖延10年未能動工興建，被告等人明知藍
    天公司根本無力興建完成，仍公開銷售致使告訴人等陷於錯
    誤，分別與被告等人簽訂買賣契約而交付價金，被告等人至
    88 年3月間始向告訴人坦承無法取得建築融資致工程未能進
    行，即故意隱瞞藍天公司及宏陽公司無資力興建之事實，使
    告訴人陷於錯誤而交付價金。被告等人可使用之資金約有 4
    億4千萬元之多，復以客戶之繳款及銀行之貸款3億5 千萬元
    ，當足以興建本案房屋，如被告等人並無上開資力，即係自
    始無力興建，以買空賣空方式銷售房屋。乙○○出售其持股
    ，係其個人行為，應不致使藍天公司無力興建本案，戌○○
    與陳明田共同出資2 億元如何入公司帳戶內，何時支付乙○○；宏陽公司出資1億5千萬元予藍天公司，未見查明，指摘
    原審諭知被告4 人無罪係屬不當等情。惟依被告乙○○、戌
    ○○及告訴人所述暨證人陳美秀於原審所供，本案之無法順
    利向銀行取得融資，係因地主之一陳俊成不同意所致，非係
    被告乙○○事前所預知，不能認乙○○明知並隱瞞此事而對
    告訴人等詐欺。且藍天公司有付保證金1億3千8百31 萬元予
    地主；戌○○有支付2億3千5百97萬2千元，購買藍天公司之
    股權；亥○○有支付1億5千萬元予藍天公司，以承接此建案
    ，前皆已敘明，彼等皆投入鉅資，若謂彼等投入鉅資，係為
    詐騙不成比例之購屋分期款，殊難想像，本件不能證明被告
    4人詐欺，檢察官之上訴並無理由，應予駁回。
六、本件檢察官起訴部分既經判決無罪，則檢察官移送併辦部分
    （臺灣臺北地方法院檢察署93年偵字第2000號、第2001號、
    94年偵字第3076號、6344號），即與起訴部分無何裁判上一
    罪關係之可言，本院無從審究，應退由檢察官另行處理，附
    此敘明。
據上論斷，應依刑事訴訟法第368條，判決如主文。
本案經檢察官鄭富銘到庭執行職務。
中　　華　　民　　國　　94　　年　　6 　　月　　15　　日
                  刑事第十四庭審判長法  官  張連財
                                    法  官  周占春
                                    法  官  林明俊
以上正本證明與原本無異。
不得上訴。
                                    書記官  蕭進忠
中　　華　　民　　國　　94　　年　　6 　　月　　20　　日
附表：
┌──┬──────┬────┬────────┬─────┬─────┐
│編號│ 被害人姓名 │簽約日期│ 承購棟別及樓別 │繳付款項（│ 備註（簽 │
│    │            │        │                │新台幣）  │約代表人）│
├──┼──────┼────┼────────┼─────┼─────┤
│一  │申○○      │86.06.18│A13/3F          │386,000   │乙○○    │
├──┼──────┼────┼────────┼─────┼─────┤
│二  │寅○○      │86.06.24│B7/12F          │1,252,000 │乙○○    │
│    │宙○○      │        │                │          │          │
├──┼──────┼────┼────────┼─────┼─────┤
│三  │辰○○      │86.07.10│B8/10F          │508,000   │乙○○    │
├──┼──────┼────┼────────┼─────┼─────┤
│四  │未○○      │86.07.23│C1/10F          │955,000   │乙○○    │
├──┼──────┼────┼────────┼─────┼─────┤
│五  │未○○      │86.07.23│C2/10F          │511,000   │乙○○    │
├──┼──────┼────┼────────┼─────┼─────┤
│六  │天○○      │86.07.26│A17/7F          │299,000   │乙○○    │
├──┼──────┼────┼────────┼─────┼─────┤
│七  │宇○○      │86.7.26 │A17/8F          │272,000   │乙○○    │
├──┼──────┼────┼────────┼─────┼─────┤
│八  │甲○○      │86.07.26│C2/12F          │559,000   │乙○○    │
├──┼──────┼────┼────────┼─────┼─────┤
│九  │辛○○      │86.08.04│A17/16F,A18/16F │998,000   │乙○○    │
├──┼──────┼────┼────────┼─────┼─────┤
│十  │黃○○      │86.09.01│A22/4F          │400,000   │乙○○    │
├──┼──────┼────┼────────┼─────┼─────┤
│十一│癸○○      │86.09.07│A14/9F          │904,000   │乙○○    │
├──┼──────┼────┼────────┼─────┼─────┤
│十二│庚○○      │86.11.15│B2/14F          │572,000   │乙○○    │
├──┼──────┼────┼────────┼─────┼─────┤
│十三│午○○      │86.11.24│C6/6F           │650,000   │乙○○    │
├──┼──────┼────┼────────┼─────┼─────┤
│十四│壬○○      │86.11.26│B5/2F           │442,000   │乙○○    │
├──┼──────┼────┼────────┼─────┼─────┤
│十五│卯○○      │86.11.26│A19/7F          │586,000   │乙○○    │
├──┼──────┼────┼────────┼─────┼─────┤
│十六│玄○○      │86.12.23│A26/5F          │284,000   │乙○○    │
├──┼──────┼────┼────────┼─────┼─────┤
│十七│丁○○      │86.12.07│B2/2F           │620,000   │乙○○    │
├──┼──────┼────┼────────┼─────┼─────┤
│十八│地○○      │86.12.14│C1/8F           │828,000   │乙○○    │
├──┼──────┼────┼────────┼─────┼─────┤
│十九│章遠志      │87.01.0 │A12/4F          │340,000   │乙○○    │
├──┼──────┼────┼────────┼─────┼─────┤
│二０│丑○○      │87.01.03│A14/3F          │872,000   │乙○○    │
├──┼──────┼────┼────────┼─────┼─────┤
│二一│盧麗榮      │87.01.03│A11/4F          │320,000   │乙○○    │
├──┼──────┼────┼────────┼─────┼─────┤
│二二│酉○○      │87.01.05│C10/10F         │338,000   │乙○○    │
├──┼──────┼────┼────────┼─────┼─────┤
│二三│己○○      │87.01.05│C4/8F           │585,000   │乙○○    │
├──┼──────┼────┼────────┼─────┼─────┤
│二四│子○○      │87.01.14│A14/4F          │688,000   │乙○○    │
├──┼──────┼────┼────────┼─────┼─────┤
│二五│丙○○      │88.01.09│A11/5F          │420,000   │陳明田    │
├──┼──────┼────┼────────┼─────┼─────┤
│二六│巳○○      │88.01.30│A13/4F          │270,000   │陳明田    │
└──┴──────┴────┴────────┴─────┴─────┘
